臺灣臺中地方法院民事裁定
111年度抗字第28號
抗  告  人  豐昱國際股份有限公司

法定代理人  楊士弘  
抗  告  人  華開資產管理股份有限公司

法定代理人  何天民  
相  對  人  安泰商業銀行股份有限公司


法定代理人  丁予康  
上列當事人間聲請拍賣抵押物事件，抗告人對於民國110年12月9
日本院司法事務官所為110年度司拍字第329號裁定提起抗告，本
院裁定如下：
    主  文
抗告駁回。
抗告程序費用由抗告人負擔。
    理  由
、按抵押權人於債權已屆清償期而未受清償者，得聲請法院拍
    賣抵押物，就其賣得價金而受清償，民法第873條定有明文
    ；其規定準用於最高限額抵押權，同法第881條之17亦有明
    文。又聲請拍賣抵押物係屬非訟事件，於最高限額抵押，法
    院祇須就抵押權人提出之文件為形式上審查，如認其有抵押
    權登記擔保範圍之債權存在，且債權已屆清償期而未受清償
    ，即應為准許拍賣抵押物之裁定，債務人或抵押人對抵押債
    權之存否如有爭執，應另循訴訟途徑以謀解決（最高法院94
    年度台抗字第631號裁定參照）。
、相對人主張抗告人於民國97年8月15日以其所有如原裁定附件
    附表二所示之不動產（共計221筆，下稱系爭不動產），設
    定新臺幣（下同）56億元之最高限額抵押權，為擔保其對相
    對人現在及將來所負一切債務之清償，並經登記在案。又抗
    告人於103年7月25日簽立聯合授信合約向授信銀行團申請借
    款45億元，由相對人作為該授信案之管理銀行。詎抗告人豐
    昱國際股份有限公司（下稱豐昱公司）自110年9月30日起即
    因存款不足遭陸續退票，且就授信案之利息僅繳付至110年9
    月20日止，經催告仍置之不理，尚積欠本金21億4600萬元及
    如原裁定附件附表一所示之利息、違約金未清償，依前開授
    信合約規定，抗告人已喪失期限利益而視為債務全部到期。
    嗣抗告人於108年2月18日即將系爭不動產信託登記予相對人
    ，抵押權不受影響，爰聲請拍賣抵押物以資受償等語。原裁
    定認相對人之聲請符合民法第881條之17準用第873條規定，
    而裁定系爭不動產准予拍賣。
、抗告人不服原裁定提起抗告，抗告意旨略以：抗告人豐昱公
    司與相對人就系爭不動產成立信託契約移轉登記予相對人，
    並於相對人處成立信託專戶再由相對人自信託專戶中收取利
    息，抗告人豐昱公司雖有跳票紀錄但抗告人均依約繳納利息
    ，相對人自不得依法行使抵押權拍賣抵押物，抗告人豐昱公
    司退票並未違反授信合約，相對人主張行使抵押權顯無理由
    ，爰依法提出抗告等語。
、經查，相對人前揭主張，業據其提出抵押權設定契約書及其
    他約定事項、他項權利證明書、聯合授信合約書、聯合授信
    增補合約書、動用申請書、違約通知書暨郵件回執、不動產
    登記簿謄本等件為證（見原審卷二至卷六），原裁定依形式
    上審查後認為相對人之聲請符合民法第873條規定，而裁定
    系爭不動產准予拍賣，經核並無違誤。抗告人雖以前詞置辯
    ，惟揆諸上開說明，聲請拍賣抵押物係屬非訟事件，法院僅
    得為形式上審查，抗告意旨核屬實體事項之爭執，應由抗告
    人另行提起訴訟以謀解決，非本件非訟事件程序所得審究。
    從而，抗告人提起本件抗告，請求廢棄原裁定，為無理由，
    應予駁回。　
五、據上論結，本件抗告為無理由，爰裁定如主文。
中　　華　　民　　國　　111 　年　　 1　　月　  21　　日
            民事第六庭    　審判長法　官　陳學德
　　　　　　                      法  官  楊雅婷
　　　　　　                      法　官  謝慧敏
正本係照原本作成。
如不服本裁定，僅得於收受本裁定正本送達後10日內，以適用法
規顯有錯誤為理由，向本院提出再抗告狀（須附繕本並繳納再抗
告裁判費新台幣1,000元），經本院許可後始可再抗告。
中　　華　　民　　國　　111 　年　　 1　　月　　21　　日
                                  書記官  黃于娟